臺灣士林地方法院刑事判決
110年度審易字第1440號
公  訴  人  臺灣士林地方檢察署檢察官
被      告  陳柏翰




上列被告因竊盜案件，經檢察官提起公訴（110年度偵字第13044
號），被告於本院準備程序中就被訴事實為有罪之陳述，本院裁
定改行簡式審判程序審理，並判決如下：
    主  文
乙○○犯攜帶兇器竊盜罪，累犯，處有期徒刑柒月。未扣案之犯罪
所得新臺幣陸萬壹佰元、收銀機抽屜壹個、竹籃壹個均沒收，於
全部或一部不能沒收或不宜執行沒收時，追徵其價額。
    事  實
一、乙○○意圖為自己不法所有，基於竊盜之犯意，於民國110年1
    月17日1時30分至1時58分許，趁投宿劉昇昌經營、址設新北
    市○○區○○路0○00號北海岸愛之船海景民宿（下稱愛之船民宿
    ）之便，持該民宿所有、客觀上足供兇器使用之螺絲起子1
    支，打開1樓大廳收銀櫃臺左下方抽屜並竊取其內現金，期
    間因故暫時離開現場，旋於同日2時10分許返回上開民宿大
    廳收銀櫃臺旁，承前竊盜犯意，持該民宿所有、客觀上足供
    兇器使用之剪刀1把，將收銀機插頭拔下並剪斷與櫃臺相連
    之電線，竊取收銀機抽屜1個及其內現金，合計竊得現金新
    臺幣(下同)6萬100元、竹籃1個、收銀機抽屜1個等物。嗣愛
    之船民宿員工丙○○發覺遭竊報警處理，經警調閱監視器錄影
    畫面，並於大廳收銀臺桌上採得與乙○○左拇指指紋相符之指
    印，始查悉上情。
二、案經新北市政府警察局金山分局報告臺灣士林地方檢察署檢
    察官偵查起訴。　　　　　
　　理  由
一、本案被告乙○○所犯者為死刑、無期徒刑、最輕本刑為3年以
    上有期徒刑以外之罪，且非高等法院管轄之第一審案件，而
    被告於本院準備程序時就被訴事實為有罪之陳述，經告知簡
    式審判程序之旨，並聽取被告及檢察官之意見後，本院裁定
    改行簡式審判程序。又依刑事訴訟法第273條之2、同法第15
    9條第2項之規定，簡式審判程序不適用傳聞法則有關限制證
    據能力之相關規定，合先敘明。
二、本院查：
　㈠上開犯罪事實，業分據被告乙○○於警詢、檢察事務官詢問、
    本院準備程序及審理時供承在卷（見偵卷第7頁至第8頁、第
    221頁至第223頁、第233頁至第239頁、本院卷第68頁、第74
    頁至第76頁），並有證人丙○○之證詞（見偵卷第11頁至第16
    頁），以及監視錄影光碟及畫面截圖、內政部警政署刑事警
    察局110年3月8日刑紋字第1100021547號鑑定書、新北市政
    府警察局金山分局刑案現場勘察報告暨所附現場勘察照片、
    勘察採證同意書、證物清單、新北市政府警察局110年3月10
    日新北警鑑字第1100437883號鑑驗書存卷可參（見偵卷第27
    頁至第35頁、第43頁至第68頁、第93頁至113頁、第165頁至
    第181頁、第209頁至第215頁），且互核一致，則被告前開
    任意性自白，應與事實相符，堪予採信。
　㈡被告於本院111年1月4日準備程序中雖供稱係於二度返回現場
    時始順利竊得現金云云，惟觀諸卷附監視錄影畫面截圖可知
    ，被告於1時58分許離開現場時，手中已持有一疊紙鈔（見
    偵卷第31頁），核與其於偵查中所述：曾由收銀櫃臺左下方
    抽屜內竊得現金等語相符(見偵卷第235頁至第237頁)，則被
    告於本院準備程序時容係因距離事發時間已達1年，記憶已
    趨模糊，而誤為前開供述，揆諸前開說明，本案應認被告於
    當日1時58分許暫時離開現場前，業已由收銀櫃臺左下方抽
    屜內竊得部分現金，附此敘明。　
　㈢綜上，本案事證明確，被告上開犯行洵堪認定，應依法論科
    。
三、論罪科刑：
  ㈠按刑法第321條第1項第3款之攜帶兇器竊盜罪，係以行為人攜
    帶兇器竊盜為其加重條件，此所謂兇器，其種類並無限制，
    凡客觀上足對人之生命、身體、安全構成威脅，具有危險性
    之兇器均屬之，且祗須行竊時攜帶此種具有危險性之兇器為
    已足，並不以携帶之初有行兇之意圖為必要（最高法院79年
    台上字第5253號刑事判例要旨參照）。經查，被告乙○○行竊
    時先後使用之螺絲起子及剪刀各1 把，均屬質地堅硬、銳利
    之金屬器具，如持以揮舞，客觀上當足以對人之生命、身體
    或安全構成威脅，依一般經驗，均係兇器無訛。是核被告所
    為，係犯刑法第321條第1項第3款之攜帶兇器竊盜罪。
  ㈡次按數行為於同時同地或密切接近之時地實施，侵害同一之
    法益，各行為之獨立性極為薄弱，依一般社會健全觀念，在
    時間差距上，難以強行分開，在刑法評價上，以視為數個舉
    動之接續施行，合為包括之一行為予以評價，較為合理，則
    屬接續犯，而為包括之一罪（最高法院86年台上字第3295號
    判決意旨參照）。查被告於前開時地竊取被害人劉昇昌所有
    財物，期間雖因故短暫離開現場，然係在密接時間、相同地
    點下手行竊，顯係基於單一之竊盜犯意而為，主觀上僅具單
    一之不法所有意圖，且侵害同一法益，各行為獨立性極為薄
    弱，依一般社會健全觀念，難以強行分開，為接續犯，僅論
    以一罪。
　㈢被告前因施用毒品、加重竊盜等案件，經臺灣高等法院以108
    年度上易字第781號判決分別判處有期徒刑6月、7月確定，
    並經同法院以108年度聲字第3793號裁定應執行有期徒刑10
    月確定（下稱甲案，刑期起算日期108年9月13日，指揮書執
    畢日期109年7月12日）；又因竊盜案件，經臺灣新北地方法
    院以108年度簡上字第98號判決判處拘役30日確定（下稱乙
    案，拘役期間108年8月14日至108年9月12日）。甲案、乙案
    與另案之殘刑有期徒刑1年8月3日（刑期起算日期：106年12
    月11日，指揮書執畢日期：108年8月13日）接續執行，於10
    9年7月4日縮短刑期執行完畢，有臺灣高等法院被告前案紀
    錄表在卷可憑，是被告於前開案件之有期徒刑部分執行完畢
    後，5年內故意再犯本件有期徒刑以上之罪，為累犯。本院
    參酌司法院釋字第775 號解釋意旨，考量被告前開構成累犯
    之部分案件，有屬侵害財產法益之竊盜犯罪，且經執行完畢
    後，卻未能自我控管，故意再為本案竊盜犯行，侵害他人財
    產法益，顯見前開有期徒刑之執行對被告未生警惕作用，堪
    認被告對刑罰之反應力薄弱，而有依累犯規定加重其刑之必
    要，爰依刑法第47條第1 項之規定，加重其法定最高及最低
    度刑。
  ㈣爰以行為人之責任為基礎，審酌被告正值青壯，不思依循正
    當途徑獲取所需，冀望不勞而獲，竟持螺絲起子、剪刀為本
    案加重竊盜犯行，顯然欠缺尊重他人財產權之觀念，嚴重危
    害社會治安，實應予嚴懲。惟念被告犯後坦承犯行，兼衡其
    前科素行、犯罪動機、竊得財物之金額及價值、迄未與被害
    人劉昇昌達成和解或賠償其損失等情，暨被告自陳國中畢業
    之智識程度、喪偶並育有1名未成年子女、入監前從事汽車
    業務工作，月薪約3萬元至5萬元之家庭生活經濟狀況等一切
    情狀，量處如主文所示之刑。
四、沒收：
  ㈠按供犯罪所用、犯罪預備之物或犯罪所生之物，屬於犯罪行
    為人者，得沒收之。前二項之沒收，於全部或一部不能沒收
    或不宜執行沒收時，追徵其價額，刑法第38條第2項、第4項
    定有明文。未扣案之螺絲起子1把、剪刀1把，雖均係被告乙
    ○○持以供本案竊盜犯行所用之物，惟均非被告所有，業據被
    告及證人丙○○陳明在卷，依法自不得宣告沒收。
  ㈡次按犯罪所得，屬於犯罪行為人者，沒收之；於全部或一部
    不能沒收或不宜執行沒收時，追徵其價額，刑法第38條之1
    第1項前段、第3項分別定有明文。被告竊得之現金6萬100元
    、收銀機抽屜1個、竹籃1個，均係其於本案之犯罪所得，既
    未扣案，亦未實際發還被害人劉昇昌，復查無過苛調節之情
    形，均應依刑法第38條之1第1 項前段、第3項之規定宣告沒
    收，並於全部或一部不能沒收或不宜執行沒收時，追徵其價
    額。
據上論斷，應依刑事訴訟法第273條之1第1項、第299條第1項前
段，刑法第321條第1項第3款、第47條第1項、第38條之1第1項前
段、第3項，刑法施行法第1條之1第1項，判決如主文。
本案經檢察官甲○○提起公訴，檢察官張尹敏到庭執行職務。
中　　華　　民　　國　　111 　年　　1 　　月　　20　　日
                  刑事第九庭法  官  蘇怡文
上正本證明與原本無異。
如不服本判決應於收受送達後20日內向本院提出上訴書狀，並應
敘述具體理由。其未敘述上訴理由者，應於上訴期間屆滿後20日
內向本院補提理由書（均須按他造當事人之人數附繕本）「切勿
逕送上級法院」。因疫情而遲誤不變期間，得向法院聲請回復原
狀。
                            書記官  林孟君   
中　　華　　民　　國　　111 　年　　1 　　月　　20　　日
附錄本案論罪科刑法條全文：
中華民國刑法第321 條
犯前條第一項、第二項之罪而有下列情形之一者，處六月以上五
年以下有期徒刑，得併科五十萬元以下罰金：
一、侵入住宅或有人居住之建築物、船艦或隱匿其內而犯之。
二、毀越門窗、牆垣或其他安全設備而犯之。
三、攜帶兇器而犯之。
四、結夥三人以上而犯之。
五、乘火災、水災或其他災害之際而犯之。
六、在車站、港埠、航空站或其他供水、陸、空公眾運輸之舟、
    車、航空機內而犯之。
前項之未遂犯罰之。